ACORDAO-COMPLETO-2358133

ACÓRDÃO DE RELAÇÃO

ACÓRDÃO DE RELAÇÃO 10577/2019 ATA 35/2019 - PRIMEIRA CÂMARA

Acórdão 10577/2019-TCU-Primeira Câmara
Os Ministros do Tribunal de Contas da União, reunidos em sessão da 1ª Câmara, ACORDAM, por unanimidade, com fundamento nos arts. 1º, inciso V, e 39, inciso II, da Lei nº  8.443/1992, c/c o art. 143, inciso II, do Regimento Interno, em considerar legais para fins de registro os atos de concessão a seguir relacionados, de acordo com os pareceres emitidos nos autos, exceto aqueles de interesse das sras. Ana Carina Teixeira Nogueira, Julieta Carolina de Medeiros, Joana Janete da Silva, Marcia Christiane Ferreira Lima, Maria do Socorro Laranjeira Garcia e Rosana da Silva Borges Silva:
1. Processo TC-Processo 012.399/2019-1 (PENSÃO MILITAR) 
	1.1. Interessados: Adelucia Goncalves de Barros Simões (XXX.363.664-XX) ; Ana Carina Teixeira Nogueira (XXX.830.822-XX) ; Cynthia Canellas Marra (XXX.101.167-XX) ; Diana Ramos Santiago (XXX.060.135-XX) ; Helena Lúcia Estevam Barros (XXX.859.717-XX) ; Joana Janete da Silva (XXX.017.024-XX) ; Josélia Laudice Estevam Correa (XXX.830.737-XX) ; Julieta Carolina de Medeiros (XXX.746.074-XX) ; Marcia Christiane Ferreira Lima (XXX.587.909-XX) ; Maria do Socorro Laranjeira Garcia (XXX.572.667-XX) ; Raimunda Nazaré Estevam Correa (XXX.647.107-XX) ; Rosana da Silva Borges Silva (XXX.666.577-XX) ; Sônia Maria da Conceição Simões (XXX.526.877-XX) 
	1.2. Órgão/Entidade: Ministério da Defesa-Comando da Marinha (vinculador) 
	1.3. Relator: Ministro Benjamin Zymler
	1.4. Representante do Ministério Público: Procurador Marinus Eduardo De Vries Marsico
	1.5. Unidade Técnica: Secretaria de Fiscalização de Pessoal (SEFIP) .
	1.6. Representação legal: não há.
	1.7. Determinações/Recomendações/Orientações: 
	1.7.1. determinar à Secretaria de Fiscalização de Pessoal que:
	1.7.1.1 examine a pensão instituída em favor das sras. Ana Carina Teixeira Nogueira, Julieta Carolina de Medeiros, Joana Janete da Silva, Marcia Christiane Ferreira Lima e Maria do Socorro Laranjeira Garcia à luz da deliberação proferida no TC Processo 002.418/2019-3;
	1.7.1.2. examine o ato de pensão instituída em favor da sra. Rosana da Silva Borges Silva à luz do ato de reforma do instituidor, sr. Gerson Luís Rodrigues da Silva.

Primeira Câmara

Adelucia Goncalves de Barros Simões (XXX.363.664-XX); Ana Carina Teixeira Nogueira (XXX.830.822-XX); Cynthia Canellas Marra (XXX.101.167-XX); Diana Ramos Santiago (XXX.060.135-XX); Helena Lúcia Estevam Barros (XXX.859.717-XX); Joana Janete da Silva (XXX.017.024-XX); Josélia Laudice Estevam Correa (XXX.830.737-XX); Julieta Carolina de Medeiros (XXX.746.074-XX); Marcia Christiane Ferreira Lima (XXX.587.909-XX); Maria do Socorro Laranjeira Garcia (XXX.572.667-XX); Raimunda Nazaré Estevam Correa (XXX.647.107-XX); Rosana da Silva Borges Silva (XXX.666.577-XX); Sônia Maria da Conceição Simões (XXX.526.877-XX)

BENJAMIN ZYMLER

não há.

PENSÃO MILITAR (PMIL)

Secretaria de Fiscalização de Pessoal (SEFIP).